臺灣臺北地方法院刑事判決
111年度審訴字第1114號
公  訴  人  臺灣臺北地方檢察署檢察官
被      告  徐文玲





上列被告因違反洗錢防制法等案件，經檢察官提起公訴（111年
度偵緝字第853號），及移送併辦（111年度偵字第10793號），
本院判決如下：
    主  文
徐文玲幫助犯洗錢防制法第十四條第一項之洗錢罪，處有期徒刑
陸月，併科罰金新臺幣伍萬元，罰金如易服勞役，以新臺幣壹仟
元折算壹日。
    事  實
一、徐文玲依其智識程度及社會生活經驗，知悉金融機構帳戶之
    提款卡及密碼係專供個人使用之重要理財工具，且多年來詐
    欺集團利用人頭帳戶，作為詐欺他人交付財物等不法用途，
　　且向銀行或私人借貸，申辦程序無需交付個人申辦帳戶、提
    款卡並告知密碼，而可預見將個人申辦之金融機構帳戶之提
    款卡，並將密碼提供予不明之人掌握、任意使用，可能遭詐
    欺集團利用為詐欺取財之犯罪工具，詐騙不特定民眾之款項
    匯入該帳戶，再將犯罪所得提領或轉出，製造金流斷點，避
    免詐騙集團成員身分曝光，達到掩飾、隱匿犯罪所得之結果
    ，竟仍基於容任該結果發生亦不違背其本意之幫助詐欺取財
    及幫助洗錢之不確定故意，於民國110年7月3日前某日，依
    真實姓名、年籍均不詳之人，自稱「劉先生」指示，將其申
    辦中國信託商業銀行（下稱中國信託銀行）帳號000-000000
    000000號、台新國際商業銀行（下稱台新銀行）帳號000-00
    000000000000號、中華郵政股份有限公司（下稱郵局）帳號
    000-000000000000號等帳戶存摺、提款卡（含密碼）等資料
    寄交予真實姓名、年籍均不詳之人收受，而為詐欺集團（無
    證據可認徐文玲知悉或可得而知該詐欺集團成員達3人以上
    或其中含有少年成員）取得掌控徐文玲交付上開帳戶、存簿
    、提款卡（含密碼）後，該詐欺集團成員共同意圖為自己不
    法之所有，基於詐欺取財及洗錢之犯意聯絡，由該詐欺集團
    機房組成員以附表編號1至6「詐欺行為」欄所載時間對附表
    編號1至6所示甲○○、庚○○、丙○○、乙○○、戊○○、己○○等人施
    用如該欄所示詐術，致上開被害人均因而陷於錯誤，而依詐
    欺集團指示，操作網路銀行或自動櫃員機，而於附表編號1
    至6「匯款時間、金額」欄所示時間，將個人帳戶內款項分
    別匯入徐文玲申辦寄交之前開帳戶內，旋由詐欺集團成員持
    徐文玲交付提款卡（含密碼）於附表編號1至6「詐欺集團車
    手提領洗錢情形」欄所示日期、時間將詐欺所得贓款跨行提
    領出，以此方式製造金流斷點，掩飾、隱匿特定犯罪所得之
    去向及所在，使司法機關難以溯源追查。徐文玲以此方法，
    幫助詐欺集團詐欺取財及洗錢。嗣經附表編號1至6所示之被
    害人發現有異而報警，為警循線查悉上情。
二、案經甲○○、丙○○、己○○、乙○○訴請臺北市政府警察局信義分
    局、新北市政府警察局海山分局報請臺灣臺北地方檢察署檢
    察官偵查起訴，及併案審理。
    理  由
壹、證據能力：
    本判決認定事實所引用之供述證據，檢察官及被告徐文玲（
    下稱被告）對證據能力部分均表示無意見（本院卷第97至10
    2頁），即均未爭執證據能力，本院審酌該等證據資料製作
    時之情況，並無違法不當及證明力明顯過低之瑕疵，認作為
    證據應屬適當；非供述證據部分，核無違反法定程序取得之
    情形，且與本案犯罪事實具有關聯性，均認有證據能力。
貳、實體部分：
一、認定犯罪事實所憑之證據及理由：
（一）訊據被告固坦承其申辦中國信託銀行000-000000000000號
      、台新銀行000-00000000000000號、郵局000-0000000000
      00號等帳戶，於110年7月3日前某日將其申辦上開3帳戶存
      簿、提款卡及密碼等資料，均寄交予真實姓名、年籍均不
      詳之人等情不諱，惟矢口否認幫助詐欺、幫助洗錢犯行，
      辯稱：我因要申辦貸款，瀏覽網路借款廣告，與自稱「劉
      先生」之人聯繫，其稱須提供我申辦帳戶存簿、提款卡才
      能借款，我急著借錢，就按照對方指示去做，我只是要借
      錢，沒有幫助犯罪的意思云云。
（二）經查：　　　　　　
　 1、被告於110年7月3日前某日，將其申辦上開中國信託銀行
      、台新銀行及郵局3個帳戶存簿、提款卡（含密碼）等資
      料依指示寄交予不詳之人收受乙節，為被告所是認（第85
      3號偵查卷第34至35頁，本院卷第50、78頁），復有中國
      信託商業銀行股份有限公司110年7月20日中信銀字第1102
      24839166598號函附被告申辦帳戶個人資料、存款交易明
      細、台新國際商業銀行110年7月28日台新作文字第110187
      37號函附被告申請開戶往來印鑑及資料、交易明細、中華
      郵政股份有限公司110年8月11日儲字第1100218363號函附
      被告申辦開戶基本資料及110年4月1日至8月9日客戶歷史
      交易清單在卷可按（第30931號偵查卷第23至38頁）。而
      附表編號1至6所示告訴人甲○○、丙○○、己○○、乙○○、被害
      人庚○○、戊○○等人於如附表編號1至6「詐欺行為」欄所示
      方式詐騙，而均陷於錯誤，均依指示，於如附表編號1至6
      「匯款時間、金額」欄所示日期、時間，將個人帳戶內所
      示金額款項分別匯入被告申辦交付上開帳戶內，並由詐欺
      集團車手成員於如附表編號1至6「詐欺集團車手提領洗錢
      情形」欄所示日期持被告交付提款卡、密碼資料，利用自
      動櫃員機跨行提領出等情，亦為被告所是認（本院卷第97
      至102頁），且有如附表編號1至6「證據名稱及出處」欄
      所示證據資料在卷可佐。可徵被告將其申辦並交付之中國
      信託銀行、台新銀行及郵局等帳戶資料予不明之人，並由
      詐欺集團掌控、使用，作為詐欺附表編號1至6所示被害人
      等人財物之帳戶，並持被告交付上開銀行、郵局帳戶提款
      卡、密碼資料，將詐欺所得贓款跨行提領出，製造金流斷
      點，掩飾、隱匿犯罪所得及去向等情，堪以認定。　　　
　 2、被告主觀上具有幫助詐欺取財及幫助洗錢之不確定故意：
　 （1）按「行為人對於構成犯罪之事實，明知並有意使其發生
        者，為故意」、「行為人對於犯罪之事實，預見其發生
        ，而其發生並不違背其本意者，以故意論」，刑法第13
        條第1項、第2項分別定有明文。不論其為「明知」或「
        預見」，行為人皆在主觀上有所認識，只是基於此項認
        識進而係「使其發生」或「容任其發生」之強弱程度有
        別，前者為確定故意(直接故意)，後者為不確定故意(
        間接故意)，均屬故意實行犯罪行為之範疇。一般犯罪
        行為，除有特別規定者外，原則上無論基於直接故意或
        間接故意，均足以成立犯罪(最高法院109年度台上字第
        5552號判決意旨參照)。又不確定故意，係指行為人主
        觀上對於客觀事實之「可能發生」有所認識，而仍容任
        其發生，即屬之(最高法院111年度台上字第175號判決
        意旨參照)。再行為人究竟有無預見而容任其結果發生
        之不確定故意，係潛藏個人意識之內在心理狀態，通常
        較難取得外部直接證據證明其內心之意思活動，是以法
        院在欠缺直接證據之情況下，尚非不得從行為人之外在
        表徵及其行為時客觀情況，綜合各種間接或情況證據，
        本諸社會常情及人性觀點，依據經驗法則及論理法則予
        以審酌論斷(最高法院110年度台上字第5406、176、458
        號判決參照)。詳言之，行為人主觀上有無幫助犯意之
        內在狀態，除行為人一己之供述外，法院非不能審酌行
        為人接觸有關資訊情形、社會經驗、生活背景等個人客
        觀情狀相關事證，綜合判斷行為人該主觀認識情形，為
        其事實認定(最高法院109年度台上字第2621號判決參照
        )。蓋得以直接經驗內心事實者，就只有當事人本人，
        除本人供述外，應無直接證據足以證明內心事實之存在
        ，因此，被告未自白犯意時固毋待贅言，縱被告有自白
        時，為擔保印證其白白，亦有依憑間接事實(情況證據)
        加以推認之必要性。由於一般人於通常行為之際，多能
        意識自己之行為，因此得基於該經驗上明顯之事實，推
        量他人之意識性，從而，在判斷行為人之主觀要素時，
        不外就是基於被告之客觀行為等諸般情事，進行推斷行
        為人主觀要素存否之作業。另刑法第30條之幫助犯，係
        以行為人主觀上有幫助故意，客觀上有幫助行為，即對
        於犯罪與正犯有共同認識，而以幫助意思，對於正犯資
        以助力，但未參與實行犯罪之行為者而言。幫助犯之故
        意，除需有認識其行為足以幫助他人實現故意不法構成
        要件之「幫助故意」外，尚需具備幫助他人實現該特定
        不法構成要件之「幫助既遂故意」，惟行為人只要概略
        認識該特定犯罪之不法內涵即可，無庸過於瞭解正犯行
        為之細節或具體內容(最高法院110年度台上字第5419、
        5770號判決參照)。
 　（2）被告雖稱其因為辦理貸款而將其個人申辦上開3本帳戶
        存簿、提款卡及密碼資料均依指示寄出，但有關被告如
        何與其所稱貸款對方聯繫部分，於偵查中先稱對方以傳
        簡訊方式向被告招攬等語（第853號偵查卷第34頁），
        但於本院訊問程序中則稱：我們都是用電話聯絡，沒有
        用簡訊聯絡等語（本院卷第50至51頁），就此部分被告
        所陳先後不一，顯有疑義，且被告並未提出其所稱詐騙
        其帳戶、提款卡、密碼資料之人之聯繫通聯紀錄或簡訊
        等資料，並經臺灣臺北地方檢察署檢察官勘驗被告持用
        行動電話檢視其通話對象僅有9名，顯無被告所稱詐騙
        其帳戶存簿、提款卡之人部分，有勘驗筆錄附卷可佐（
        第853號偵查卷第35頁）。是被告所稱其申辦並交付之
        上開3本帳戶存簿、提款卡、密碼等資料，係因為辦理
        貸款而交付云云，顯有疑義，且無釋明資料可佐，難以
        遽信。
 　（3）一般申請信用貸款，不論向銀行或向私人借款，係以借
        款人之「信用」為擔保貸款方式，則貸予人係依據借款
        人之信用狀況及還款能力等情狀審核評估風險後再行決
        定是否貸予款項，故通常借款人提供工作證明、薪資轉
        帳存摺或扣繳憑單等資料以進行審核。又金融存款帳戶
        事關存戶個人財產權益之保障，屬個人理財之工具，若
        該帳戶之存摺、金融卡、網路銀行帳號及密碼相結合，
        則專屬性、私密性更形提高，除非本人或與本人具密切
        親誼關係者，難認有何正當理由可自由流通使用，稍具
        通常社會歷練與經驗法則之一般人亦均有應妥善保管上
        開物件，防止被他人冒用之認知，縱須將該等物品交付
        與自己不具密切親誼之人時，亦必深入瞭解該他人之可
        靠性與用途，以防止遭他人違反自己意願使用或不法使
        用之常識，且存摺、提款卡、金融卡、網路銀行帳號及
        密碼等有關個人財產、身分之物品，如交予不明之人掌
        控，極易被利用為與財產有關之犯罪工具，可能因此供
        不法詐騙份子利用以詐術使他人將款項匯入自己之金融
        機構帳戶後，再予提領運用，並製造金流斷點，達到掩
        飾、隱匿犯罪所得之結果，而逃避國家追訴、處罰，此
        為一般社會大眾所知悉。查被告本件行為發生時為60歲
        之成年人，國中畢業，除有糖尿病、高血壓，及因中風
        影響視力、聽力外，其智識、精神狀況均屬正常，多年
        來以打工維生，每月薪資約2萬元，且前曾有借貸經驗
        ，並無交付帳戶、提款卡之情，業據被告陳述在卷（第
        853號偵查卷第9至10頁，本院卷第50至51、105頁），
        可徵被告為智識、精神狀況均正常之成年人，且有多年
        工作經驗、具有一定社會歷練，並有貸款經驗，對於申
        辦貸款所需審核事項，應知之甚詳，則其為辦理貸款，
        其並未提出任何申請資料、在職證明或扣繳憑單等，所
        稱交付個人申辦帳戶存簿、提款卡、密碼等，如何審核
        被告之信用狀況或還款能力，被告就此僅稱當時著急貸
        款即交付云云，顯與常情迥異，不足採信。且被告具有
        申請帳戶轉帳、提領使用經驗，亦可預見任意將個人申
        辦帳戶存簿、提款卡交予不明之人，並告知提款卡密碼
        ，完全任由不明之人使用，則其交付之帳戶極易淪為詐
        欺集團作為財產犯罪之工具，足認被告對於將其申辦帳
        戶存摺、提款卡及密碼交予不明之人有從事不法行為之
        可能，使偵查機關不易偵查，當有所預見，主觀上應具
        有縱使詐欺集團成員收受被告申辦及寄交出之帳戶存簿
        、提款卡、密碼資料後，持以實施不法行為，亦為其所
        容認之不確定故意。是以被告有幫助詐欺集團成員利用
        其所提供本件銀行、郵局帳戶詐欺取財及幫助掩飾、隱
        匿上開詐欺犯罪所得之去向之犯行，亦堪認定。
 　（4）從而，被告有幫助詐欺與幫助一般洗錢之不確定故意，
　　　  應可認定。
   3、綜上，被告所辯顯為卸責之詞，不足採信。本件被告犯行
      事證明確，堪以認定。　
二、論罪：
（一）按刑法上之幫助犯，係指以幫助之意思，對於正犯資以助
      力，而未參與實施犯罪之行為者而言。如未參與實施犯罪
      構成要件之行為，且係出於幫助之意思提供助力，即屬幫
      助犯，而非共同正犯。查被告將其申辦本件中國信託、台
      新銀行、郵局之帳戶存簿、提款卡及密碼卡交予不明人士
      ，並由詐欺集團取得、掌控後，作為詐騙如附表編號1至6
      所示之人使用之帳戶，致被害人受詐騙後將款項轉入被告
      申辦、交付之帳戶內，並由詐欺集團中車手成員持被告交
      付之提款卡、密碼資料跨行提領出，致生金流之斷點，掩
      飾、隱匿該詐欺集團犯行，犯罪所得，檢警司法單位無從
      追索查緝。被告所為係為他人之詐欺取財及洗錢犯行提供
      助力，但無證據足以證明被告係以自己實行詐欺及洗錢犯
      罪之意思，或與他人有詐欺及洗錢犯罪之犯意聯絡，或有
      直接參與詐欺及洗錢犯罪構成要件之行為分擔，被告所為
      既以幫助他人犯罪之意思而參與犯罪構成要件以外之行為
      ，自僅成立詐欺取財及洗錢罪之幫助犯。核被告所為，係
      犯刑法第30條第1項前段、第339條第1項之幫助詐欺取財
      罪，及刑法第30條第1項前段、洗錢防制法第14條第1項之
      幫助一般洗錢罪。
（二）想像競合犯：
　　　被告同時交付提供其申辦中國信託、台新銀行及郵局等帳
      戶資料予詐欺集團成員之一幫助行為，幫助詐欺集團詐騙
      如附表編號1至6所示之告訴人、被害人之財物，並掩飾、
      隱匿該特定詐欺犯罪所得之去向及所在，係以一行為同時
      觸犯數罪名，為想像競合犯，應依刑法第55條之規定，從
      一重之幫助一般洗錢罪處斷。
（三）臺灣臺北地方檢察署檢察官移送併辦部分，即附表編號4
      部分，與本件起訴書所載之犯罪事實，均屬被告提供前開
      台新銀行帳戶存簿、提款卡及密碼之同一事實，有想像競
      合犯之裁判上一罪關係，為起訴效力所及，本院應併予審
      究。
（四）刑之減輕事由：
　　　被告以幫助意思，參與構成要件以外行為，為幫助犯，依
      刑法第30條第2項規定，依正犯之刑減輕之。另因被告就
      上開幫助洗錢之犯罪事實，於偵查或本院審判程序均否認
      犯行，自無依洗錢防制法第16條第2項規定減刑，併此說
      明。
三、量刑：
　　爰以行為人責任為基礎，審酌被告將其申辦上開3帳戶存簿
    、提款卡、密碼等資料交予不明之人，而幫助詐欺集團詐欺
    、洗錢犯行之犯罪動機、目的、手段，所為幫助他人掩飾、
    隱匿不法所得，並助長詐欺犯行風氣，造成附表編號1至6所
    示告訴人、被害人受有財產損害，犯後否認犯行，且迄未與
    告訴人、被害人達成和解賠償損害等之犯後態度，兼衡被告
    所陳之智識程度、家庭經濟、生活狀況等一切情狀，量處如
    主文所示之刑，並就罰金部分諭知易服勞役之折算標準。
四、不宣告沒收之說明：
　　被告否認交付其申辦帳戶存簿、提款卡後獲有任何財物，卷
    內亦無證據可認被告有何因其幫助犯行，而取得任何財物、
    犯罪所得或免除債務等，且被告將該帳戶提款卡及密碼等資
    料交付後，顯非該帳戶管領、掌控之人，是附表編號1至6所
    示告訴人、被害人等將遭詐欺款項分別匯入上開3帳戶內，
    顯非被告取得，亦非被告可實際掌控、管領，核與洗錢防制
    法第18條第1項前段沒收規定意旨不符，故不另為沒收、追
    徵之諭知。
據上論斷，應依刑事訴訟法第299條第1項前段，判決如主文。
本案經檢察官楊石宇提起公訴及併辦，檢察官楊舒雯、王巧玲、
李明哲到庭執行職務。
中　　華　　民　　國　　111 　年　　11　　月　　22　　日
              刑事第二十一庭審判長  法　官  程克琳
　　　　　　　                      法　官　王星富
　　　　　　　　        　　　　　　法　官　劉俊源
上正本證明與原本無異。 
如不服本判決應於收受送達後20日內向本院提出上訴書狀，並應
敘述具體理由；其未敘述上訴理由者，應於上訴期間屆滿後20日
內向本院補提理由書（均須按他造當事人之人數附繕本）「切勿
逕送上級法院」。告訴人或被害人如對於本判決不服者，應具備
理由請求檢察官上訴，其上訴期間之計算係以檢察官收受判決正
本之日期為準。 因疫情而遲誤不變期間，得向法院聲請回復原
狀。
　　　　　　　　　　　　　　        書記官  林志忠
中　　華　　民　　國　　111 　年　　11　　月　　23　　日
附錄本件論罪科刑法條
洗錢防制法第2條：
本法所稱洗錢，指下列行為：
一、意圖掩飾或隱匿特定犯罪所得來源，或使他人逃避刑事追訴
    ，而移轉或變更特定犯罪所得。
二、掩飾或隱匿特定犯罪所得之本質、來源、去向、所在、所有
    權、處分權或其他權益者。
三、收受、持有或使用他人之特定犯罪所得。
洗錢防制法第14條：
有第二條各款所列洗錢行為者，處7年以下有期徒刑，併科新臺
幣5百萬元以下罰金。
前項之未遂犯罰之。
前二項情形，不得科以超過其特定犯罪所定最重本刑之刑。
刑法第339條：
意圖為自己或第三人不法之所有，以詐術使人將本人或第三人之
物交付者，處5年以下有期徒刑、拘役或科或併科50萬元以下罰
金。
以前項方法得財產上不法之利益或使第三人得之者，亦同。
前二項之未遂犯罰之。
附表：
編號 被害人 告訴人 詐欺行為 被害人匯款時間、金額 （新臺幣） 詐欺集團車手提領洗錢情形 （新臺幣） 證據名稱及出處 1 偵緝字第853號起訴書 甲○○ 詐欺集團於110年7月3日16時55分許至18時25分許間，以電話聯繫，佯裝為網路賣家客服人員及台新銀行人員，訛稱誤設為批發商，致後續將定期扣款，須依指示操作解除設定，因而陷於錯誤，依指示操作網路銀行方式解除設定，於右列時間將個人帳戶內如右列所示金額款項，均匯入徐文玲申辦之中國信託銀行帳號000-000000000000號帳戶內 110年7月3日18時54分，57分、59分，分別匯款： 4萬9912元 3萬5311元 7685元 詐欺集團車手成員於110年7月3日19時3分許，持徐文玲寄交提款卡、密碼資料將詐欺所得贓款跨行提領出，而掩飾、隱匿上開詐欺犯罪所得之去向。 ①告訴人甲○○於警詢時之指訴（第30931號偵查卷第39至40頁） ②告訴人甲○○提出之江翠綜活儲存款-薪轉明細、詐欺集團電話之通聯記錄截圖（同上卷第49至51、53至55頁） ③被告徐文玲申辦中國信託銀行帳戶存款交易明細（同上卷第30頁） ④內政部警政署反詐騙諮詢專線紀錄表、新北市政府警察局海山分局新海派出所受理詐騙帳戶通報警示簡便格式表、金融機構聯防機制通報單（同上卷第43、45、47頁） 2 偵緝字第853號起訴書 庚○○（未提告） 詐欺集團於110年7月3日15時56分許至16時7分許間，以電話聯繫，佯稱為網路賣家客服人員及中國信託銀行人員，訛稱誤設為特約商每月均需扣款，須依其指示操作自動櫃員機解除設定，因而陷於錯誤，依指示於右列時間操作自動櫃員機，而於右列時間將帳戶內如右列所示金額款項匯入徐文玲申辦之台新國際商業銀行帳號000-00000000000000號帳戶內 110年7月3日19時27分、34分、41分、57分分別匯款： 2萬9045元 2萬9985元 2萬9989元 6000元 詐欺集團車手成員於110年7月3日19時39分許至44分許，20時4分許，持徐文玲寄交提款卡、密碼將詐欺所得贓款分筆跨行提領出，而掩飾、隱匿上開詐欺犯罪所得之去向 ①被害人庚○○於警詢時之指訴（同上卷第62至63頁） ②被害人庚○○提出其個人申辦中國信託銀行存款存摺封面及內頁明細、台新銀行活期儲蓄存款封面及內頁明細、接獲詐欺集團電話之通聯記錄截圖（同上卷第71至73、75至76、77至78頁） ③被告徐文玲申辦台新國際商業銀行存款交易明細（同上卷第34頁正反面） ④內政部警政署反詐騙諮詢專線紀錄表、桃園市政府警察局桃園分局龍安派出所受理詐騙帳戶通報警示簡便格式表（同上卷第67、69頁） 3 偵緝字第853號起訴書 丙○○ 詐欺集團於110年7月3日19時7分許至19時18分許間，以電話聯繫，佯裝為網路賣家及郵局人員，訛稱會員資格錯誤設定為高級會員，需依指示操作自動櫃員機解除設定，因而陷於錯誤，依指示操作自動櫃員機，於右列時間將帳戶內款項金額匯入徐文玲申辦之台新國際商業銀行帳號000-00000000000000號帳戶內 110年7月3日19時35分許，匯款 2萬1123元  ①告訴人丙○○於警詢時之指訴（同上卷第81至83頁） ②告訴人丙○○提出之詐欺集團電話通聯紀錄截圖、其個人申辦郵政存簿儲金簿封面、內頁明細及彙總登摺明細（同上卷第101、107至109頁） ③被告徐文玲申辦台新國際商業銀行存款交易明細（同上卷第34頁） ④內政部警政署反詐騙諮詢專線紀錄表、臺南市政府警察局第一分局德高派出所受理詐騙帳戶通報警示簡便格式表、金融機構聯防機制通報單（同上卷第89、91、99頁） 4 偵字第10793號併辦意旨書 乙○○ 詐欺集團於110年7月3日18時7分至20分許間，以電話聯繫，佯裝為三民書局人員、中國信託銀行人員，訛稱因操作失誤為承銷商，須依指示操作網路銀行解除設定，而陷於錯誤，依詐欺集團指示操作，於右列時間將帳戶內如右列所示金額款項匯入徐文玲申辦之台新國際商業銀行帳號000-00000000000000號帳戶內 110年7月3日19時53時許匯款2萬元  ①告訴人乙○○於警詢時之指訴（第10793號偵查卷第9至10頁） ②告訴人乙○○提出詐欺集團聯繫之通聯電話、臺幣活存明細、臺幣轉帳翻拍照片（同上卷第29、31、33頁） ③被告徐文玲申辦之台新國際商業銀行交易明細（同上卷第16頁） ④內政部警政署反詐騙諮詢專線紀錄表、新北市政府警察局汐止分局汐止派出所受理詐騙帳戶通報警示簡便格式表（同上卷第17、21頁） 5 偵緝字第853號起訴書 戊○○（未提告） 詐欺集團於110年7月3日19時11分許至20時7分許，以電話聯繫，佯裝為網路賣家、郵局人員，佯稱工作人員設定錯誤為批發商致後續將定期扣款，須依指示操作解除，因而陷於錯誤，依指示操作網路銀行，而於右列時間將個人帳戶內如右列所示金額款項匯入徐文玲申辦之中國信託銀行帳號000-000000000000號帳戶內 110年7月3日20時4分許、7分許，分別匯款 2萬3475元 3003元 詐欺集團車手成員持徐文玲寄交提款卡、密碼資料，於110年7月3日20時11分許，將詐欺所得贓款跨行提領出，而掩飾、隱匿上開詐欺犯罪所得之去向 ①被害人戊○○於警詢時之指訴（第30931號偵查卷第115至117頁） ②被害人戊○○提出之網路交易明細翻拍照片及接獲詐欺集團電話通話紀錄翻拍照片（同上卷第131頁） ③被告徐文玲申辦中國信託銀行存款交易明細（同上卷第30頁） ④內政部警政署反詐騙諮詢專線紀錄表、彰化縣警察局芳苑分局二林分駐所受理詐騙帳戶通報警示簡便格式表、金融機構聯防機制通報單（同上卷第123、127、129頁） 6 偵緝字第853號起訴書 己○○ 詐欺集團於110年7月4日14時0分許至18分許間，以電話聯繫，佯裝為網路賣家、銀行人員，訛稱訂單錯誤，須驗證身分、解除錯誤帳單，因而陷於錯誤，依詐欺集團指示，操作網路銀行，於右列時間將帳戶內右列所示金額款項匯入徐文玲申辦之中華郵政帳號000-000000000000號帳戶內 110年7月4日14時32分許、43分許分別匯款： 9萬9983元 4萬9989元 詐欺集團中車手成員持徐文玲寄交提款卡、密碼於110年7月4日14時39分、40分、47分許將詐欺所得贓款分筆跨行提領一空，而掩飾、隱匿上開詐欺犯罪所得之去向。 ①告訴人己○○於警詢時之指訴（同上卷第138至139頁） ②告訴人己○○提出之非約定轉帳結果通知截圖（同上卷第149頁） ③被告徐文玲申辦中華郵政客戶歷史交易清單（同上卷第38頁） ④內政部警政署反詐騙諮詢專線紀錄表、桃園市政府警察局八德分局廣興派出所受理詐騙帳戶通報警示簡便格式表、金融機構聯防機制通報單（同上卷第143、145、147頁）